---
title: "ACP"
author: "AbioDEEP"
date: "`r Sys.Date()`"
output:
  rmdformats::html_clean:
    code_folding: hide
---
```{r}
#On définit les chunks du rmd
knitr::opts_chunk$set(
  echo = TRUE, cache = TRUE, prompt = FALSE,
  tidy = FALSE, comment = NA,
  message = FALSE, warning = FALSE
)

#Librairie
library(fpp3)
library(DT)
library(FactoMineR)
library(psych)

#Appel de la donnée
setwd("C:/Users/mbrei/Desktop/MIASHS/TER/R/data")

abio_data <- read.csv2(file="enviroTab_pa_train.csv")
pa_data <- read.csv2(file="Presences_Absences_train.csv")
```
# Analyse des données
On s'intéresse dans ce document à l'analyse exploratoire des données abiotiques.

```{r}
datatable(head(abio_data))
```
Chaque ligne correspond à un patchID (zone géographique) et on a 19 variables quantitatives nommées "bio" ainsi que des variables du sol (nitrogen, sand, ...)
```{r}
str(abio_data)
describe(abio_data$patchID)
#Changement de type
abio_data$bio3 <- as.numeric(abio_data$bio3)
```
On modifie le type des variables mal interprété par R (notamment bio3 de chr à num). Et on supprime ou modifie les valeurs vides.
# ACP
```{r}
resultat=PCA(abio_data[,10:28], graph=F)
resultat
```
On a appliqué une ACP sur les variables bio.

```{r}
plot.PCA(resultat, choix="ind", label="none", habillage="none")
```
On a ` resultat$eig[2,3] ` % des informations affichées sur nos deux axes, on sait donc déjà que nos variables seront très corrélées.

| Variable | Corrélation | Valeur |
|----------|----------|----------|
|Bio1-Bio2 | Donnée   | Donnée   |
| Ligne 2  | Donnée   | Donnée   |

# Qualité de l'ACP
```{r}
resultat$eig
```










