---
title: "Visualisation des données"
author: "AbioDEEP"
date: "`r Sys.Date()`"
output:
  rmdformats::html_clean:
    code_folding: hide
    
---
# Présences Only

Liste des espèces observées spontanément dans plusieurs lieux, ne donne donc aucune information sur l'absence d'une espèce dans un lieu précis. Ce jeu de données à la même structure que le dataset PA (voir ci-dessous). 
```{r include=F }
#On définit les chunks du rmd
knitr::opts_chunk$set(
  echo = TRUE, cache = TRUE, prompt = FALSE,
  tidy = FALSE, comment = NA,
  message = FALSE, warning = FALSE
)
#Apelle des librairies nécessaires
library(fpp3)
library(tsibble)
library(lubridate)
library(DT)
```
# Présences / Absences {.tabset .tabset-fade}
Ce jeu de données indique, pour différent lieu, toutes les espèces présentes et indique donc, en même temps, quels sont les espèces absentes.

## Jeu de données :
Ce jeu de données contient 85326 observations dont les principales variables sont :

- "speciesId" Identification de l'espèce enregistré 
- "lat" lattitude de l'observation
- "long" Longitude de l'observation
- "date Date de l'observation
- D'autres variables d'identification, de localisation ou de temporalité 
```{r }
#Appel du jeu de données et résumé
setwd("C:/Users/mbrei/Desktop/MIASHS/TER/R/data")
data <- read.csv2(file="Presences_Absences_train.csv")

datatable(data)
summary(data)
```

## Fréquence d'observations

```{r fig.cap="Nombre d'observations selon l'espèce"}
#Tableau de contingence et histogramme
table <- data.frame(sort(table(data$speciesId),decreasing=T)[1:100])
colnames(table) <- c(var1="Id de l'espèce",Freq="Nombre d'observations") 
head(table)

hist(data$speciesId,freq=T,breaks=500)
```

## Visualisation de l'espèce la plus observée

```{r fig.cap="Evolution de nombre d'observations en fonction des années de l'espèce 4284"}
#Nouveau df avec uniquement l'espèce 4284
species1 <- data[which(data$speciesId==4284),]

#Transformer la var date en type date
species1$date <- as.Date(data[which(data$speciesId==4284),]$date, format = "%d/%m/%Y")

#Nombre d'observations lors de l'étude
ggplot(species1, aes(x = date)) +
  geom_histogram(binwidth = 50, fill = "white", color = "black") +
  labs(title = "Evolution de nomvbre d'observations en fonction de l'année de l'espèce 4284",
       x = "Date",
       y = "Nombre d'observations")
```

# Variables qualitatives :
Pour chaque observation d'une espèce nous possédons des données géographiques et environnementales spatialisées. 

## Imagerie satellite
image satellite 128x128 à quatre bandes à une résolution de 10m autour du lieu d'occurrence

## Série temporel satellite 
valeurs passées pour six bandes satellites à l'emplacement du point

## Image matricielle environnementale
Variables climatiques et pédologiques, l'utilisation des terres et l'empreinte humain




